臺灣屏東地方法院刑事判決
111年度易字第21號
公  訴  人  臺灣屏東地方檢察署檢察官
被      告  鄭俊和



                    （現於法務部○○○○○○○○○○○執行中）
上列被告因竊盜案件，經檢察官提起公訴（110年度偵字第12482
號），被告於準備程序中就被訴事實為有罪之陳述，經告知簡式
審判程序之旨，並聽取當事人之意見後，經本院合議庭裁定由受
命法官獨任進行簡式審判程序，判決如下：
    主  文
乙○○犯踰越門窗侵入住宅竊盜罪，累犯，處有期徒刑玖月。
    事  實
一、乙○○意圖為自己不法之所有，基於竊盜之犯意，於民國110
    年11月23日晚間8時12分許，趁無人注意之際，開啟甲○○位
    在屏東縣○○鄉○○村○○00號住處之窗戶後，踰越該窗戶侵入甲
    ○○之住處內，竊取甲○○置放在該處房間床頭櫃之黑色茶葉罐
    1個（內放有約新臺幣【下同】4,000元之零錢），得手後為
    甲○○當場察覺並報警處理而查獲，乙○○之母復將乙○○竊得之
    4,000元歸還予甲○○。
二、案經甲○○訴由屏東縣政府警察局枋寮分局報告臺灣屏東地方
    檢察署檢察官偵查後起訴。
    理  由
一、本件被告乙○○所犯係死刑、無期徒刑、最輕本刑為3年以上
    有期徒刑以外之罪，其於準備程序進行中就被訴事實為有罪
    之陳述，經受命法官告知簡式審判程序之旨，並聽取檢察官
    、被告之意見後，本院合議庭認無不得或不宜改依簡式審判
    程序進行之情形，爰依刑事訴訟法第273條之1第1項規定，
    裁定由受命法官進行簡式審判程序。又本件所引屬於被告以
    外之人於審判外陳述之傳聞證據，依同法第273條之2規定，
    不受第159條第1項關於傳聞法則規定之限制，依法有證據能
    力，合先敘明。
二、上開事實，業據被告於警詢、偵查及本院審理中均坦承不諱
    （見警卷第2至3頁反面；偵卷第33至34頁；本院卷第46、55
    頁），核與證人即告訴人甲○○於警詢之證述互為相符（見警
    卷第4至5頁反面），並有屏東縣政府警察局枋寮分局楓港派
    出所110年12月8日員警偵查報告、告訴人之指認犯罪嫌疑人
    紀錄表各1份、監視器影像截圖畫面4張、員警現場蒐證照片
    8張等件在卷可稽（見警卷第1、6至7、19至24頁），足認被
    告上開任意性自白與事實相符，堪採為認定事實之依據。綜
    上，本件事證明確，被告上開犯行，洵堪認定，應予依法論
    科。
三、論罪科刑：
㈠、按修正前刑法第321條第1項第2款所謂毀越門扇，係指毀損或
    踰越門扇而言；而「門扇」者係指分隔住宅或建築物內外間
    之出入口之大門而言（最高法院100年度台上字第7023號刑
    事判決意旨參照）。另刑法第321條第1項第2款於108年5月2
    9日經總統公布修正施行，並自同年5月31日起生效，將「門
    扇」修正為「門窗」，對於「門」之解釋，應無不同，而窗
    戶不再屬於「其他安全設備」之範疇甚明（惟此款規定並無
    比較新舊法之適用問題，且被告本案犯行之時間在新法實施
    之後）。又所謂毀越門扇牆垣，係指毀損或超越及踰越門扇
    牆垣而言，與用鑰匙開鎖啟門入室者、撬開門鎖啟門入室者
    不同；所謂越進門扇牆垣，其越進二字應解為超越或踰越而
    進，非謂啟門入室即可謂之越進；所謂毀越門扇，其「越」
    指踰越而言，如係從門走入或開鎖啟門入室，均不得謂為踰
    越門扇（最高法院69年度台上字第2415號、77年度台上字第
    1130號刑事判決意旨參照）。查本案被告開啟告訴人住處1 
    樓側邊窗戶後，踰越該窗戶進入該住宅內行竊，應該當踰越
    門窗侵入住宅之要件無訛。
㈡、按刑法第321條第1項所列各款為竊盜之加重條件，如犯竊盜
    罪兼具數款加重情形時，因竊盜行為祇有一個，仍祇成立一
    罪，不能認為法律競合或犯罪競合（最高法院69年度台上字
    第3945號刑事判決意旨參照）。是核被告所為，係犯刑法第
    321條第1項第1、2款之踰越門窗侵入住宅竊盜罪。
㈢、查被告前因竊盜案件，經本院以109年度易字第620號判決判
    處有期徒刑7月確定，於110年7月29日執行完畢等情，有臺
    灣高等法院被告前案紀錄表1份在卷可查（見本院卷第17至3
    3頁），是被告於受徒刑之執行完畢後，5年以內故意再犯本
    案有期徒刑以上之罪，為累犯。參酌司法院大法官釋字第77
    5號解釋意旨，衡諸被告構成累犯之前案係竊盜罪，與本案
    罪質相同，甫於110年7月29日徒刑執行完畢後，即於110年1
    1月23日犯下本案竊盜犯行，顯見被告對於刑罰反應力乃屬
    薄弱，為助其教化並兼顧社會防衛，認為其本案所犯之罪，
    尚無因加重最重本刑而生刑罰逾其罪責之情，爰依刑法第47
    條第1項之規定，予以加重其刑。
㈣、爰以行為人之責任為基礎，審酌被告不思己力正當賺取財物
    ，竟貪圖私利，任意以上開加重竊盜之方式竊取他人財物，
    所為顯然欠缺法治觀念，漠視他人財產法益，危害社會治安
    ，且其前已多次因竊盜案件經法院判處罪刑確定（構成累犯
    部分不重複評價），有前引之臺灣高等法院被告前案紀錄表
    1份在卷可佐，素行非佳，自應為其不利之考量；惟念及其
    始終坦承犯行，犯後態度尚可，復審酌其竊得之4,000元，
    其母親已代為歸還予告訴人，業據被告供承明確（見本院卷
    第46頁），並經告訴人證述在卷（見警卷第4頁反面），堪
    認其犯罪所生實害稍有減輕；併參酌其犯案動機、目的及手
    段，所竊取財物之價值，兼衡被告自陳之智識程度為國中畢
    業，案發時幫家裡種田，家裡會給零用錢，已婚、2名未成
    年子女之家庭生活及經濟狀況等（見本院卷第55頁）等一切
    情狀，量處如主文所示之刑。
四、按犯罪所得，屬於犯罪行為人者，沒收之。但有特別規定者
    ，依其規定；犯罪所得已實際合法發還被害人者，不予宣告
    沒收或追徵，刑法第38條之1第1項、第5項定有明文。次按
    宣告前2條之沒收或追徵，有過苛之虞、欠缺刑法上之重要
    性、犯罪所得價值低微，或為維持受宣告人生活條件之必要
    者，得不宣告或酌減之，刑法第38條之2第2項亦定有明文。
    查被告竊得之現金4,000元，固為被告犯罪所得，然其母已
    代為歸還告訴人，前已敘及，依刑法第38條之1第5項規定，
    自不予宣告沒收或追徵。至被告竊得之黑色茶葉罐1個，亦
    為被告犯罪所得，且卷內並無證據已發還告訴人，本應依法
    宣告沒收，惟審酌其價值低微，單純存在亦不具刑法上重要
    性，爰依刑法第38條之2第2項之規定，不予宣告沒收。
據上論斷，應依刑事訴訟法第273條之1第1項、第299條第1項前
段，刑法第321條第1項第1款、第2款、第47條第1項，刑法施行
法第1條之1第1項，判決如主文。
本案經檢察官盧惠珍提起公訴，檢察官王雪鴻到庭執行職務。
中　　華　　民　　國　　111 　年　　2 　　月　　25　　日
                  刑事第三庭    法  官  黃虹蓁
以上正本證明與原本無異。
如不服本判決應於收受判決後20日內向本院提出上訴書狀，並應
敘述具體理由；其未敘述上訴理由者，應於上訴期間屆滿後20日
內向本院補提理由書（均須按他造當事人之人數附繕本）「切勿
逕送上級法院」。
中　　華　　民　　國　　111 　年　　2 　　月　　25　　日
                                書記官  陳恩慈
附錄本案論罪科刑法條：
中華民國刑法第321條
犯前條第1項、第2項之罪而有下列情形之一者，處6月以上5年以
下有期徒刑，得併科50萬元以下罰金：
一、侵入住宅或有人居住之建築物、船艦或隱匿其內而犯之。
二、毀越門窗、牆垣或其他安全設備而犯之。
三、攜帶兇器而犯之。
四、結夥三人以上而犯之。
五、乘火災、水災或其他災害之際而犯之。
六、在車站、港埠、航空站或其他供水、陸、空公眾運輸之舟、
    車、航空機內而犯之。
前項之未遂犯罰之。